【裁判字號】    95,訴,382
【裁判日期】    950829
【裁判案由】    搶奪等
【裁判全文】
臺灣苗栗地方法院刑事判決               95年度訴字第382號
公  訴  人  臺灣苗栗地方法院檢察署檢察官
被      告  戊○○
                    （現在臺灣苗栗看守所羈押中）
上列被告因搶奪等案件，經檢察官提起公訴（95年度偵字第3123
號），及移送併案辦理（併辦案號：95年度偵字第3495號、95年
度偵字第4195號），本院依簡式審判程序判決如下：
    主  文
戊○○連續攜帶兇器、毀壞門扇竊盜，累犯，處有期徒刑陸月。
又連續意圖為自己不法之所有，而搶奪他人之動產，累犯，處有
期徒刑壹年肆月。應執行有期徒刑壹年捌月。
    事  實
一、戊○○曾因竊盜案件，經法院判處有期徒刑6 月確定，於民
    國（下同）92年5 月12日易科罰金執行完畢。
二、戊○○基於意圖為自己不法所有之概括犯意，連續於下列時
    、地，竊取他人之財物：
（1）戊○○因己○○（俟到案後再行審結）之自用小客車壞掉
     ，為尋找同車款之自用小客車，以便拆解零件替換之用，
     乃共同基於意圖為自己不法所有之犯意聯絡，於95年5 月
     27日晚上9 時許，由己○○開車搭載戊○○，至新竹市○○區○○里○○路○ 段香山陸橋下，由戊○○持客觀上足
     供兇器使用之T 型扳手1 支（未扣案），己○○則在旁把
     風，竊取停在路旁丙○○所有車牌號碼MH-4871 號自用小
     客車1 部，得手後由戊○○駛離。嗣戊○○於95年6 月7
     日因另犯搶奪案件，被警查獲後，在其上開竊盜案件尚未
     被警發覺前，主動向警方供述上情而自首，並帶警方至苗
     栗縣頭份鎮○○○○路旁，尋獲遭其棄置之上開贓車（95
     年度偵字第3158號偵查卷部分）。
（2）戊○○於95年5 月28日下午1 時50分許，至苗栗縣頭份鎮
     ○○里○○路745 號「佳香快餐店」，持客觀上足供兇器
     使用之鉗子1 支（未扣案），破壞該店後門之喇叭鎖，進
     入屋內竊取甲○○所有之零錢新台幣（下同）5 百元，得
     手後逃逸，並將行竊用之工具鉗子，丟棄在苗栗縣竹南鎮
     運動公園附近之垃圾桶內。嗣戊○○因另犯搶奪案件，被
     警查獲後，在其上開竊盜案件尚未被警發覺前，主動向警
     方供述上情而自首（併案之95年度偵字第3495號偵查卷部
     分）。
三、戊○○復另基於意圖為自己不法所有之概括犯意，連續於下
    列時、地，搶奪他人之財物：
（1）戊○○於95年5 月28日（起訴書誤植為8 日）凌晨3 時40
     分許，駕駛上開車牌號碼MH-4871 號贓車，在苗栗縣竹南
     鎮○○路與博愛街口，從左前車窗伸出左手，搶奪路人乙○○右手斜背之女用皮包1 只，內有現金1 千元、手錶1
     只、眼鏡1 副，得手後逃逸。嗣戊○○於95年6 月7 日因
     另犯搶奪案件，被警查獲後，向警方供承上情（95年度偵
     字第3256號偵查卷部分）。
（2）戊○○於95年5 月28日（起訴書誤植為8 日）上午6 時許
     ，駕駛上開車牌號碼MH-4871 號贓車，在苗栗縣竹南鎮○○里○○路與公義路口，趁丁○○○駕駛車牌號碼LY-154
     1 號自用小貨車，因紅燈停在該路口時，戊○○下車拍打
     丁○○○之車窗玻璃稱其有物品掉落，待丁○○○搖下右
     前座車窗玻璃後，戊○○隨即徒手搶奪丁○○○放在右前
     座之皮包（內有現金5 千元，泰幣1 千元、金融卡3 張及
     內含0000000000門號SIM 卡之手機1 支），得手後隨即駕
     車離去。嗣戊○○於95年6 月7 日因另犯搶奪案件，被警
     查獲後，向警方供承上情（95年度偵字第3257號偵查卷部
     分）。
（3）戊○○於95年5 月31日下午4 時30分許，騎乘其母林秋菊
     所有未懸掛車牌（原車牌號碼BXS-802 號）之重型機車，
     至苗栗縣頭份鎮○○路與公北6 街口，徒手搶奪周玟姈背
     在右肩之女用皮包（內有現金1 千2 百元、身分證1 張、
     健保卡1 張、汽機車駕照各1 張、金融卡2 張），因周玟
     姈以手腕勾住皮包，致周玟姈倒地遭拖行3 、4 公尺，因
     而受有左腳踝關節損傷、手肘擦傷、兩處膝蓋擦傷及背部
     擦傷等普通傷害，戊○○得手後隨即騎乘機車離去。嗣戊○○於95年6 月7 日因另犯搶奪案件，被警查獲後，向警
     方供承上情（95年度偵字第3256號偵查卷）。
（4）戊○○與楊國昌（由警方調查中）基於共同意圖為自己不
     法所有之犯意聯絡，由楊國昌騎乘戊○○之母林秋菊所有
     未懸掛車牌（原車牌號碼BXS-802 號）之重型機車，搭載
     戊○○，於95年6 月2 日下午3 時15分許，至苗栗縣頭份
     鎮○○路義民廟前，趁張麗卿燒金紙不備之際，由戊○○
     下車從張麗卿背後，徒手搶奪張麗卿夾在右手之女用皮包
     1 只（內有現金1 千5 百元、手機2 支、身分證及駕照各
     1 張），得手後跳上接應之機車後逃逸，騎至中山高速公
     路113 公里旁產業道路之排水溝橋時停下，將現金及手機
     從皮包內拿出來，將皮包丟棄在該橋下，回到楊國昌位於
     苗栗縣頭份鎮○○路536 巷3 弄35號住處。至搶奪來之贓
     物，戊○○分得現金7 百元，其餘由楊國昌分得。嗣戊○○於95年6 月7 日因另犯搶奪案件，被警查獲後，經警借
     提調查時，向警方供承上情（併案之95年度偵字第4195號
     偵查卷）。
（5）戊○○於95年6 月7 日下午2 時50分許，騎乘其母林秋菊
     所有上開未懸掛車牌之重型機車，至苗栗縣竹南鎮○○路
     國泰大樓ATM 提款機前，趁余元香提款將手提包放置在提
     款機前不備之際，上前徒手搶奪該皮包（內有現金3 千1
     百元、身分證1 張、健保卡1 張、駕照1 張、金融卡5 張
     及有SIM 卡之MOTOROLA廠牌V66 型手機1 支），得手後騎
     機車往竹南高中方向逃逸，經余元香高呼搶劫，路人陳明
     書、張世輝聽見後加入圍捕之列，戊○○逃至竹南高中內
     躲藏，迄於同日下午3 時許，被警方及民眾合力逮捕（95
     年度偵字第3123號偵查卷）。
四、案經苗栗縣警察局竹南分局報請台灣苗栗地方法院檢察署檢
    察官偵查起訴。及由苗栗縣警察局竹南分局、苗栗縣警察局
    頭份分局分別報請同署檢察官移送併案審理。
    理  由
一、被告戊○○有事實欄二之竊盜犯行，有下列之證據可以證明
    ：
（一）被告戊○○有事實欄二之(1)竊盜犯行，迭據被告戊○○於
      警詢時及偵、審中供認不諱，核與同案被告己○○於警詢
      時供證之情節相符，並經被害人丙○○於警詢時證述明確
      ，此外復有照片6 張、贓物認領保管單1 紙、苗栗縣警察
      局車輛尋獲電腦輸入單影本1 紙、車輛竊盜、車牌失竊資
      料個別查詢報表- 查詢車輛認可資料1 紙在卷足憑，是被
      告戊○○此部分之自白，與事實相符（參見95年度偵字第
      3158號偵查卷）。
（二）被告戊○○有事實欄二之(2)竊盜犯行，迭據被告戊○○於
      警詢時及本院審理中供認不諱，核與被害人甲○○於警詢
      時證述失竊之情節大致相符，並有行竊地點照片2 張在卷
      足憑，是被告戊○○此部分之自白，與事實相符（參見併
      案之95年度偵字第3495號偵查卷）。
（三）綜上所述，本件竊盜之事證明確，應依法論科。
二、被告戊○○有事實欄三之搶奪犯行，有下列之證據可以證明
    ：
（一）被告戊○○有事實欄三之(1)搶奪犯行，迭據被告戊○○於
      警詢時及偵、審中供認不諱，核與被害人乙○○於警詢時
      陳述被搶之情節相符，並有行搶現場及作案車輛照片各2
      張在卷足憑，是被告戊○○此部分之自白，與事實相符（
      參見95年度偵字第3256號偵查卷）。
（二）被告戊○○有事實欄三之(2)搶奪犯行，迭據被告戊○○於
      警詢時及偵、審中供認不諱，核與被害人丁○○○於警詢
      時陳述被搶之情節相符，並有行搶現場照片、監視錄影帶
      翻拍照片及作案車輛照片各2 張在卷足憑，是被告戊○○
      此部分之自白，與事實相符（參見95年度偵字第3257號偵
      查卷）。
（三）被告戊○○有事實欄三之(3)搶奪犯行，迭據被告戊○○於
      警詢時及偵、審中供認不諱，核與被害人周玟姈於警詢時
      陳述被搶之情節相符，並有車籍作業系統- 查詢認可資料
      1 紙、中華民國武術損傷整復發展協會整復證明書1 紙、
      被害人受傷照片3 張、搶奪地點照片2 張、作案車輛照片
      3 張在卷足憑，是被告戊○○此部分之自白，與事實相符
      （參見95年度偵字第3256號偵查卷）。
（四）被告戊○○有事實欄三之(4)搶奪犯行，迭據被告戊○○於
      警詢時及偵、審中供認不諱，核與被害人張麗卿於警詢時
      陳述被搶之情節相符，並有車籍作業系統- 查詢認可資料
      1 紙、照片13張在卷足憑，是被告戊○○此部分之自白，
      與事實相符（參見併案之95年度偵字第4195號偵查卷）。
（五）被告戊○○有事實欄三之(5)搶奪犯行，迭據被告戊○○於
      警詢時及偵、審中供認不諱，核與被害人余元香於警詢時
      陳述被搶之情節相符，並有車籍作業系統- 查詢認可資料
      1 紙、照片13張在卷足憑，是被告戊○○此部分之自白，
      與事實相符（參見95年度偵字第3123號偵查卷）。
（六）綜上所述，本件搶奪之事證明確，應依法論科。
三、核被告戊○○於事實欄二之(1)所為，係犯刑法第321 條第1
    項第3 款之攜帶兇器竊盜罪；於事實欄二之(2)所為，係犯刑
    法第321 條第1 項第2 款、第3 款之攜帶兇器毀壞門扇竊盜
    罪。被告戊○○於事實欄三之(1)、(2)、(4)、(5)所為，均係犯
    刑法第325 條第1 項之普通搶奪罪。被告戊○○於事實欄三
    之(3)所為，則犯刑法第325 條第1 項之普通搶奪罪及同法第
    277 條第1 項之普通傷害罪。被告戊○○於事實欄二之(1)所
    為之竊盜犯行，與同案被告己○○間，有犯意聯絡及行為分
    擔，應論以共同正犯。被告戊○○於事實欄三之(4)所為之搶
    奪犯行，與楊國昌間，有犯意聯絡及行為分擔，亦應論以共
    同正犯。按被告戊○○行為後，刑法第56條連續犯之規定，
    業於94年2 月2 日經總統公布修正刪除，並於95年7 月1 日
    施行，被告戊○○之犯行，因行為後新法業已刪除連續犯之
    規定，此刪除雖非犯罪構成要件之變更，但顯已影響行為人
    刑罰之法律效果，自屬法律有變更，依新法第2 條第1 項規
    定，比較新、舊法結果，仍應適用較有利於被告戊○○之行
    為時法律即舊法論以連續犯（最高法院95年第8 次刑事庭會
    議決議參照），故被告戊○○先後2 次之竊盜行為，時間緊
    接，所犯罪名之構成要件相同，顯係基於概括之犯意而為，
    應依連續犯之規定，論以情節較重事實欄二之(2)攜帶兇器毀
    壞門扇竊盜之1 罪，並加重其刑。被告戊○○先後5 次搶奪
    之犯行，時間緊接，所犯罪名之構成要件相同，顯係基於概
    括之犯意而為，亦應依連續犯之規定，論以情節較重事實欄
    三之(2)搶奪之1 罪（因此次所得財物較多），並依法加重其
    刑。被告戊○○於事實欄三之(3)中，以1 搶奪行為，同時使
    被害人受傷，乃1 行為同時觸犯搶奪及傷害2 罪名，應依刑
    法第55條想像競合犯之規定，從1 重之搶奪罪處斷。查被告
    戊○○曾因竊盜案件，經法院判處有期徒刑6 月確定，於92
    年5 月12日易科罰金執行完畢，有台灣高等法院被告前案紀
    錄表1 紙在卷足憑，5 年內再故意犯本件有期徒刑以上刑之
    罪，不論依修正前刑法第47條，或修正後刑法第47條第1項
    之規定，均構成累犯，對被告戊○○而言並無有利或不利之
    情形，自不生新舊法比較之問題，應逕依修正前刑法第47條
    ，論以累犯，並遞加重其刑。次按，刑法有關自首減刑之規
    定亦經修正，依修正前刑法第62條係規定係必減，而修正後
    刑法第62條則規定得減，比較新舊法，以修正前刑法第62條
    之規定對行為人有利，茲本案被告戊○○所犯2 次竊盜案件
    尚未被警發覺前，在其所犯搶奪案件中主動向警方供出，有
    卷內資料在卷可憑，符合自首要件，應依修正前刑法第62條
    前段之規定，減輕其刑。被告戊○○所犯上開竊盜案件，有
    加重及減輕之事由，依法應先加後減。末按，被告戊○○行
    為後，刑法第51條亦有修正，依修正前刑法第51條規定，數
    罪併罰，分別宣告其罪之刑，依左列各款定其應執行者，其
    中第5 款規定：「宣告多數有期徒刑者，於各刑中之最長期
    以上，各刑合併之刑期以下，定其刑期。但不得逾20年。」
    ，修正後刑法第51條第5 款規定：「宣告多數有期徒刑者，
    於各刑中之最長期以上，各刑合併之刑期以下，定其刑期。
    但不得逾30年。」，比較結果，修正後刑法對行為人不利，
    依刑法第2 條第1 項前段之規定，仍應依修正前刑法第51條
    第5 款之規定，定其應執行之刑，故被告戊○○所犯上開2
    罪，犯意各別，行為互殊，應分論併罰。爰審酌被告戊○○
    年輕力壯，好逸惡勞，不僅竊取他人財物，甚至搶奪婦女財
    物達5 次之多，嚴重破壞當地社會治安，理應重罰，惟念其
    犯後能坦白承認，深表悔意等一切情狀，本院並參酌檢察官
    之具體求刑，分別量處如主文所示之刑，並定其應執行之刑
    ，以資懲儆。至事實欄二之(1)及(2)行竊時所用之工具扳手及
    鉗子各1 支，因均未經扣案，為避免將來執行之困難，本院
    不另為沒收之諭知，附此敘明。
四、台灣苗栗地方法院檢察署檢察官，就被告戊○○有事實欄二
    之(2)竊盜犯行，而以該署95年度偵字第3495號偵查卷移送本
    院併案審理，及就被告戊○○有事實欄三之(4)搶奪犯行，而
    以該署95年度偵字第4195號偵查卷移送本院併案審理，因移
    送併辦部分，與起訴被告戊○○竊盜及搶奪之犯行，分別有
    連續犯之裁判上1 罪關係，依審判不可分原則，本院自應一
    併予以審理，附此敘明。
五、至同案被告己○○俟到案後再行審結，併此敘明。
據上論斷，應依刑事訴訟法第273 條之1 第1 項、第299 條第1
項前段，刑法第2 條第1 項、第28條、第56條、第277 條第1 項
、第321 條第1 項第2 款、第3 款、第325 條第1 項、修正前刑
法第47條、第55條、修正前刑法第62條前段、修正前刑法第51條
第5 款，刑法施刑法第1 條之1 第2 項，判決如主文。
本案經檢察官石東超到庭執行職務
中    華    民    國    95    年    8    月    29    日
                     刑事第三庭  法  官  柳  章  峰
以上正本證明與原本無異。
如不服本判決，應於判決送達後10日內向本院提出上訴狀（應抄
附繕本）。告訴人或被害人如對於本判決不服者，應具備理由請
求檢察官上訴，其上訴期間之計算係以檢察官收受判決正本之日
期為準。
                                 書記官  陳  采  瑜
中    華    民    國    95    年    8    月    29    日
附錄本判決論罪科刑法條：
中華民國刑法第277條第1項
（普通傷害罪）
傷害人之身體或健康者，處 3 年以下有期徒刑、拘役或 1 千元
以下罰金。
中華民國刑法第321條
犯竊盜罪而有左列情形之一者，處 6 月以上、 5 年以下有期徒
刑：
一  於夜間侵入住宅或有人居住之建築物、船艦或隱匿其內而犯
    之者。
二  毀越門扇、牆垣或其他安全設備而犯之者。
三  攜帶兇器而犯之者。
四  結夥三人以上而犯之者。
五  乘火災、水災或其他災害之際而犯之者。
六  在車站或埠頭而犯之者。
前項之未遂犯罰之。
刑法第325條第1項
意圖為自己或第三人不法之所有，而搶奪他人之動產者，處6 月
以上5 年以下有期徒刑。


司法院資訊處製作；財團法人民間司法改革基金會備份。
